臺灣臺南地方法院刑事判決
110年度交簡上字第103號
上  訴  人
即  被  告  王宏裕


上列上訴人即被告因公共危險案件，不服本院中華民國110年5月
6日110年度交簡字第1331號第一審判決（檢察官聲請以簡易判決
處刑案號：110年度偵字第8096號），提起上訴，本院管轄之第
二審合議庭依簡式審判程序審理，判決如下：
    主  文
上訴駁回。
    事  實
一、王宏裕於民國110年3月30日下午某時起，在臺南市○○區○○里
    ○○000號「亮晶晶餐飲店」飲用紅酒，致吐氣所含酒精濃度
    達每公升0.25毫克以上，其知悉飲酒過量無法安全駕駛動力
    交通工具及酒後駕車具有高度肇事危險性，竟於翌日即110
    年3月31日凌晨1時許，即自上開處所，無照駕駛車牌號碼00
    00－00號自用小客車，欲返回臺南市新市區住處；嗣於110年
    3月31日凌晨1時35分許，行經臺南市○○區○○路0○00號前，因
    行車不穩，為警在臺南市○○區○○○村0○0號前予以攔查；警方
    發覺王宏裕身上有酒味，乃對王宏裕實施酒測，測得王宏裕
    吐氣中所含酒精濃度達每公升0.75毫克，而悉上情。
二、案經臺南市政府警察局善化分局移送臺灣臺南地方檢察署檢
    察官偵查後聲請簡易判決處刑。
    理  由
壹、程序部分
　　本件被告王宏裕所犯係死刑、無期徒刑、最輕本刑為3年以
    上有期徒刑以外之罪，其於審判程序中對被訴事實為有罪之
    陳述，經審判長告知簡式審判程序之旨，並聽取檢察官及被
    告之意見後（見交簡上卷第53頁），由本院依刑事訴訟法第
    273條之1第1項之規定，裁定進行簡式審判程序。又本件卷
    內之證據調查，依同法第273條之2規定，不受第159條第1項
    關於傳聞法則規定之限制。
貳、實體部分
一、前開事實，業據被告王宏裕於警詢、偵訊及本院審理時均坦
    承不諱，且有酒精測定紀錄表、財團法人台灣商品檢驗中心
    呼氣酒精測試器檢定合格證書、證號查詢汽車駕駛人資料各
    1份附卷可稽，足認被告之自白與事實相符，故本件事證明
    確，被告犯行，洵堪認定，應依法論科。　　
二、核被告王宏裕所為，係犯刑法第185條之3第1項第1款之吐氣
    所含酒精濃度達每公升0.25毫克以上而駕駛動力交通工具罪
    。
三、駁回上訴之理由：
㈠、被告上訴意旨略以：被告係殘障人士，善化啤酒廠退休後，
    賦閒在家，因體殘關係交遊不廣，知己朋友甚少，無人足以
    聊天抒發心事，唯獨喝悶酒解愁，並不是有酗酒習慣，嗣後
    絕不再犯，且被告經濟只勉強生活，判刑5月過重等語（見
    交簡上卷第13頁、第51頁）。
㈡、按量刑之輕重，係事實審法院得依職權自由裁量之事項，茍
    已斟酌刑法第57條各款所列情狀而未逾越法定刑度，則不得
    遽指為違法；又在同一犯罪事實與情節，如別無其他加重或
    減輕之原因，下級法院量定之刑，亦無過重或失輕之不當情
    形，則上級法院對於下級法院之職權行使，原則上應予尊重
    （最高法院72年台上字第6696號判決、85年度台上字第2446
    號判決要旨參照）。
㈢、原審認被告罪證明確，並審酌被告吐氣之酒精濃度數值達每
    公升0.75毫克，且駕駛自小客車行駛於市區道路，業於警詢
    及偵訊均坦承酒後駕車；然被告前有2次酒駕前科，分別經
    本院以99年度交簡字第172號判處有期徒刑4月、臺灣嘉義地
    方法院以103年度嘉交簡字第127號判處有期徒刑5月確定；
    再斟酌被告為高中畢業之智識程度、家庭經濟勉持之生活狀
    況等一切情狀，爰引刑事訴訟法第449條第1項、第454條第2
    項，刑法第185條之3第1項第1款、第41條第1項前段，刑法
    施行法第1條之1第1項規定，以簡易判決判處有期徒刑5月，
    及以新臺幣（下同）1千元折算1日之易科罰金折算標準，有
    原審判決1份存卷可憑。
㈣、本院考量本案已是被告第四次為警查獲酒後駕駛動力交通工
    具，即除上述二次外，另於96年間，經本院以96年度交簡字
    第499號判處罰金9萬元，有臺灣高等法院被告前案紀錄表可
    查（見交簡上卷第25頁）；參以被告最近一次為警查獲酒後
    駕駛動力交通工具，經判處有期徒刑5月；又被告係因右手
    韌帶斷裂而領得中度身心障礙手冊（見交簡上卷第15頁），
    復曾因酒駕吊銷駕駛執照乙節，有證號查詢汽車駕駛人資料
    1份存卷可查（見警卷第29頁），顯見被告係無駕駛執照，
    於酒後在其右手韌帶斷裂之情況下，仍執意駕駛具高度危險
    性之自用小客車，又不止一次為警查獲酒駕等情，堪認原審
    量刑並未過重，且原審已對被告犯行之不法內涵、犯後態度
    ，特別是被告之智識程度，家庭經濟狀況等量刑因素為謹慎
    之裁量，並無違法或罪責不相當之瑕疵可指，被告執前詞
　　提起上訴，實難採認，應予駁回。
據上論斷，應依刑事訴訟法第455條之1第1項、第3項、第368條
、第364條、第273條之1第1項，判決如主文。
本案經檢察官陳昆廷聲請簡易判決處刑，檢察官盧駿道到庭執行
職務。
中　　華　　民　　國　　110 　年　　8 　　月　　24　　日
                  刑事第十三庭  審判長法  官  鄭彩鳳
                                      法  官  陳振謙
                                      法  官  陳川傑
以上正本證明與原本無異。
不得上訴。
                                      書記官  鄭佩玉
中　　華　　民　　國　　110 　年　　8 　　月　　24　　日
附錄：本案論罪科刑之法條全文
中華民國刑法第185條之3
駕駛動力交通工具而有下列情形之一者，處 2 年以下有期徒刑
，得併科 20 萬元以下罰金：
一、吐氣所含酒精濃度達每公升零點二五毫克或血液中酒精濃度
    達百分之零點零五以上。
二、有前款以外之其他情事足認服用酒類或其他相類之物，致不
    能安全駕駛。
三、服用毒品、麻醉藥品或其他相類之物，致不能安全駕駛。
因而致人於死者，處 3 年以上 10 年以下有期徒刑；致重傷者
，處 1 年以上 7 年以下有期徒刑。
曾犯本條或陸海空軍刑法第 54 條之罪，經有罪判決確定或經緩
起訴處分確定，於五年內再犯第 1 項之罪因而致人於死者，處
無期徒刑或 5 年以上有期徒刑；致重傷者，處 3 年以上 10 年
以下有期徒刑。